臺灣臺南地方法院刑事判決
109年度侵訴字第77號
公  訴  人  臺灣臺南地方檢察署檢察官
被      告  陳國欽


選任辯護人  黃溫信律師
上列被告因妨害性自主案件，經檢察官提起公訴（109年度偵字
第10724號），本院判決如下：
    主  文
丙○○無罪。
    理  由
壹、公訴意旨略以：被告丙○○係代號AC000-A109124成年女子（
    真實姓名年籍詳卷，以下稱甲○）之雇主，於民國109年5月2
    6日上午12時37分許，在臺南市○○區○○○路000號後方工地尚
    未完工之衛生間（以下均稱衛生間）內，將甲○雙手拉至背
    後，再以右手抓住甲○雙手後，以左手伸進甲○衣服內，撫摸
    甲○胸部及下體，以此強暴方式對甲○為強制猥褻得逞，待甲
    ○掙脫走出衛生間後，被告仍對甲○拉扯，之後放棄拉扯，惟
    仍企圖環抱甲○，然為甲○閃避，因認被告涉犯刑法第224條
    之強制猥褻罪嫌云云。
貳、按犯罪事實應依證據認定之，無證據不得認定犯罪事實；又
    不能證明被告犯罪者應諭知無罪之判決，刑事訴訟法第154
    條第2項及第301條第1項分別定有明文。次按告訴人之告訴
    或被害人就被害經過所為之陳述，其目的在於使被告受刑事
    訴追處罰，與被告處於絕對相反之立場，其陳述或不免渲染
    、誇大。是被害人就被害經過之陳述，除須無瑕疵可指，且
    須就其他方面調查又與事實相符，亦即仍應調查其他補強證
    據以擔保其指證、陳述確有相當之真實性，而為通常一般人
    均不致有所懷疑者，始得採為論罪科刑之依據，非謂被害人
    已踐行人證之調查程序，即得逕以其指證、陳述作為有罪判
    決之唯一證據。倘其陳述尚有瑕疵，而在未究明前，遽採為
    論罪科刑之根據，即難認為適法。再者，認定不利於被告之
    事實，應依積極證據，倘積極證據不足為不利於被告事實之
    認定時，即應為有利於被告之認定，自不必有何有利之證據
    。又事實之認定應憑證據，如未能發現相當證據，或證據不
    足以證明，即不能以推測或擬制之方法，以為裁判基礎。而
    認定犯罪事實所憑之證據，包括直接證據與間接證據。無論
    直接或間接證據，其為訴訟上之證明，須於通常一般之人均
    不致有所懷疑，可得確信其為真實之程度者，始可據為有罪
    之認定（最高法院30年上字第816號、40年台上字第86號及7
    6年台上字第4986號等判例意旨足資參照）。
參、公訴意旨認被告涉犯強制猥褻罪嫌，無非係以被告於警詢中
    及偵訊時之供述、證人即甲○於警詢中及偵訊時之證述、現
    場照片、監視器光碟1片、翻拍照片及檢察官勘驗筆錄1份，
    為其主要論據。
肆、被告之辯解及辯護人為被告辯護意旨：
一、訊據被告堅詞否認上開犯行，辯稱：當天是要求甲○至衛生
    間爬上樓梯將報紙取下來，甲○說不敢爬、拒絕做，並未拉
    甲○…，（後改稱）拉甲○是要教她，讓甲○還有工作，但對方
    拒絕，就未再強求，並未對甲○強制猥褻等語。
二、辯護人為被告辯護意旨略以：　　
㈠、告訴人甲○於109年5月28日警訊筆錄中指稱：「（問：請你就
    遭性侵害之時間、地點及過程詳述之？在109年5月26日8點
    時，老闆丙○○載我去臺南市○○區○○○路000號後面工地掃地，
    那個工地的建築地點是永康區橋北段143地號，他放我下車
    後就離開了，工地只有我一個人在，大概中午11點30分左右
    ，老闆帶便當來給我吃，我就坐在工地的地板上吃，他坐在
    我旁邊也在吃便當，大概快12點時，他就把我叫去工地類似
    倉庫的地方，他先跟我講要怎麼工作，他講完後我要走出來
    時，他突然從後方熊抱住我，『接著抓住我的左手往後拉，
    他的右手從我衣服領口伸進胸罩裡撫摸搓揉我的胸部，他撫
    摸搓揉我兩邊的胸部大概快1個小時』，在他將手伸進我的衣
    服領口時我就有跟他說不要，我過程中有一直掙扎，想要尖
    叫可是叫不出來，之後他就用右手伸入我的短褲及內褲內，
    『用手撫摸我的下體，大概摸1分鐘』，他沒有插入我的下體
    ，他從頭到尾都一直用他的左手抓住我的左手，把我的左手
    壓在我的後背，所以我一直無法掙脫，他摸玩我下體後，他
    自己放開我，並向我說：「我很久沒做愛了，跟我做愛我就
    給你錢。」，我跟他說不要，他就沒有再說什麼或做什麼了
    ，大概1分鐘後，他就自己離開工地了。」•••「（問：嫌疑
    人對你實施性行為時是否有無徵求你的同意？有無使用強暴
    、脅迫、恐嚇之違反你意願的方法？你有無抗拒？如何抗拒
    ？）答：他連問都沒問。『他抓住我的左手，將我的左手壓
    在我的後背，導致我無法掙脫。我有抗拒。我有一直向前走
    ，想要遠離他，但他拉住我，我的右手肘也有向後頓他一下
    』，但是也無法掙脫。」•••「（問：你案發後有無至醫院驗
    傷，採證？）答：沒有，因為我身上沒有受傷，而且案發至
    今也過了2天了，我認為不需要驗傷。」云云。
㈡、然於109年10月21日檢察官訊問時則指稱：「（問：109年5月
    26日丙○○對你為猥褻的案發情形？）答：當時是中午休息時
    間，丙○○拿便當給我吃，我原本坐在工地的中央在吃便當，
    我吃完午餐之後，丙○○就帶我去工地的角落類似倉庫的地方
    ，丙○○說要交代我下午的工作，然後丙○○交代完之後，我要
    走回吃飯的地方時，『丙○○就用兩隻手把我的雙手綁住在我
    的背後，丙○○就用他的左手從我的衣服的領口伸進到衣服內
    ，當時我沒有有穿胸罩』，當天我只有兩穿衣服，丙○○就用
    手摸我的胸部，接著丙○○又將他的手伸進我的短褲及內褲內
    摸我下體，丙○○還跟我說他很久沒有做愛做的事、跟他做愛
    一次就給我錢，我說我不要，我一直想要掙脫、但掙脫不了
    ，然後我喊叫都沒有人，丙○○還是一直摸我，後來丙○○就自
    動放了我。（問：丙○○前前後後摸你的胸部、下體有多久時
    間？）答：『丙○○摸我的胸部大約摸了20分鐘，丙○○摸我的
    下體大約有30分鐘』。」云云。
㈢、依上開甲○之指訴內容觀之，甲○於警訊中指稱「被告抓住其
    左手往後拉，被告的右手從其衣服領口伸進胸罩裡撫摸搓揉
    我的胸部，被告撫摸搓揉其兩邊的胸部大概快1個小時，用
    手撫摸其下體，大概摸1分鐘。」云云。於檢察官訊問時則
    改稱：「被告就用兩隻手把我的雙手綁住在我的背後，丙○○
    就用他的左手從我的衣服的領口伸進到衣服內，當時我沒有
    穿胸罩，被告摸其胸部大約摸了20分鐘，摸其下體大約30分
    鐘。」云云。告訴人甲○就被告對其抓手之方式（警訊中稱
    抓左手、偵查中改稱抓雙手）、被告撫摸其胸部之方式（警
    訊中稱被告以右手為之、偵查中改稱左手為之）、甲○當天
    有無穿胸罩（警訊中稱被告左手伸進其胸罩內、偵查中改稱
    當天沒有穿胸罩）、撫摸胸部及下體之時間（警訊中稱被告
    摸其胸部快1個小時、摸其下體約1分鐘，偵查中則改稱摸其
    胸部約20分鐘，摸其下體約30分鐘）等情節，差異極大，顯
    有重大瑕疵，且此並非記憶錯誤所可導致，足徵告訴人甲○
    所為指訴要屬不實，而不可採。
㈣、依告訴人甲○所指訴之上開被害過程，其稱被告一直抓住其手
    （左手或雙手），甲○亦一直要掙脫，但掙脫不了云云，按
    甲○體型顯非痩小，其稱掙脫不了，已非無疑。且被害時間
    長達約1小時，甲○之身體或手至少應會有紅腫或瘀青等傷勢
    ，但甲○於警訊中稱其未受傷，也未驗傷，已與常情相違。
    另甲○雖稱其於被害期間有喊叫，但都沒有人云云，然此部
    分並無任何證據可證明，且依警卷所附現場照片所示（警卷
    23頁至29頁），現場周遭即有連棟透天房屋，且有多輛車停
    靠在工地旁，顯見該地係經常有人出入之場所，並非荒郊野
    外、漫無人煙之地，被告豈敢於告訴人大聲喊叫，且時間長
    達1小時之情形下，竟仍不怕遭人發現報警，仍執意為侵害
    行為，此顯與常情相違。亦徵告訴人所訴被害事實，均屬片
    面指證，且不合情理，要難遽採為不利於被告之認定。
㈤、公訴意旨所記載之犯罪事實，係將甲○於警訊及偵查中所指訴
    之被害過程連結卷附翻拍照，認為被告對甲○為撫摸胸部及
    下體，而為猥褻之行為，待甲○掙脫後走出衛生間，丙○○仍
    繼續與甲○發生拉扯，之後丙○○放棄拉扯，惟仍企圖環抱甲○
    ，然為甲○所閃避。被告之犯罪時間為「109年5月26日12時3
    7分許」（依偵卷第17頁勘驗筆錄記載之時間為12時36分26
    秒起至12時38分04秒）。惟查，依該監視畫面之時間顯示，
    甲○與被告進出衛生間預定處之前後僅不到2分鐘，且並無出
    現任何告訴人甲○所指訴之遭被告強摸胸部、下體之被害經
    過。另觀之甲○於警訊及偵查中所指訴之被害經過「當天丙○
    ○是幾點到工地？）答：當天丙○○是早上8點多把我帶到工地
    ，丙○○有離開，到了快中午的時候，大約是11點12分丙○○就
    帶便當到工地來給我吃，當時我還沒有吃便當，丙○○就先叫
    我到類似倉庫那邊，丙○○說要跟我講工作的內容，我就說我
    先吃飯，等一下吃飽再雖我說工作的事情，我就先吃飯，等
    我吃完飯後大約12點13或15分，丙○○就把我叫到倉庫裡面、
    說要講工作的事情，我就到倉庫那邊，然後就發生我剛才講
    丙○○對我摸胸部和下體的事情，這過程大約有一個小時，之
    後丙○○就放開我，丙○○就在工地旁的水溝邊休息10到15分鐘
    ，然後丙○○就離開工地。」（見偵卷第35頁），被告與甲○
    係於中午大約12點13或15分始進入所謂類似倉庫（應係衛生
    間）內，其間過程長達一個小時，則二人出離開衛生間之時
    間應為下午1時15分許，而非中午12時37分許。依此可知，
    公訴意旨欲依上開勘驗筆錄所記載內容證明被告有為甲○所
    指訴強制猥褻犯行之犯罪事實，應有誤會，而不可採。益徵
    告訴人甲○所為指訴，要屬虛構不實。
㈥、檢察官於109年10月21日偵查中曾一度質疑甲○所述情節（即
    侵害時間長達1小時）與勘驗監視器結果前後時間僅兩分鐘
    有所差異，此時甲○即虛稱其遭被告侵害之時間係在該監視
    器所顯示畫面之前之時所發生，發生地點係在倉庫斜對面的
    死角，那邊也是一個類似倉庫的地方，那邊是沒有監視器照
    到的地方云云。實則，依前所述，甲○所指訴之被害經過，
    其時間點已與監視器所顯示二人出現之時間不合。且依警卷
    所附現場照片（警卷第25頁）及監視器翻拍照片第15頁至21
    頁），現場工地只有後方左右角落各有一間類似倉庫（應係
    衛生間）的地方，且兩個衛生間均在監視器拍攝範圍內，並
    無甲○所稱「那邊是沒有監視器照到的地方」云云。足徵甲○
    係恐其虛構之情節遭識破，始臨訟虛稱遭被告侵害之處所係
    沒有監視器照到的地方，請鈞院明鑒。
㈦、檢察官於偵查中曾以傳真方式請承辦警員查明（1）請查明卷
    附監視器上之時間與標準時間有無時差？（2）依本件被害
    人代號AC000-A109124於警詢中稱摸胸部約1小時，惟查從卷
    附影像中看起來二人只有短暫時間在廁所附近接觸，請查明
    先前所調得之影像有無其他被告與被害人接觸之部分？（見
    偵卷第13頁）承辦人即偵查佐吳俊毅即以職務報告回復稱「
    有關偵辦被告丙○○涉犯妨害性自主案件，經向案發地旁之「
    星堡保金公司」及「建設公司銷售中心」調閱監視器影像，
    監視器時間與標準時間幾無誤差。另查看所調閱於109年5月
    26日之監視器影像，監視器影像中並未發現有其他被告與被
    害人AC000-A0000000有接觸之情事。」（見偵卷第15頁）。
    依上可知，承辦本案之偵查佐向「星堡保金公司」及「建設
    公司銷售中心」調閱監視器影像，監視器時間與標準時間幾
    無誤差。另查看所調閱於109年5月26日之監視器影像，監視
    器影像中並未發現有其他被告與被害人AC000-A0000000有接
    觸之情事。」（見偵卷第15頁）。則告訴甲○所指訴被告之
    前開犯罪情節，要屬不實，自難採為不利於被告之認定。
㈧、綜上所述，本案並無任何積極證據足資證明被告有何公訴意
    旨所指訴之犯行，本案要難僅憑告訴人所為片面且與事實不
    符之指訴，遽認被告涉犯強制猥褻犯行，懇請鈞院詳酌上情
    ，賜判被告無罪，用免冤抑，實感德便。
伍、經本院查：
一、不爭執事項：
㈠、查被告係甲○工頭，指示甲○於公訴意旨所載之時、地從事工
    作，二人共處於衛生間，離開衛生間後與甲○發生拉扯事實
    ，業據被告自承在卷（見警卷第3至6頁；偵卷第61至63頁；
    本院卷第33至38頁、第59至63頁、第105至118頁），核與證
    人即告訴人甲○此部分證稱情節相符（見警卷第7至12頁；偵
    卷第33至37頁；本院卷第93至105頁）。
㈡、此外，並有現場照片5張（見警卷第23至31頁）、監視器光碟
    1張（置於證物袋內）、翻拍照片6張（見警卷第15至21頁）
    、被告提出之現場照片3張（見本院卷第41至46頁）在卷可
    資佐證，此部分事實要可認定，堪認被告確有於公訴意旨所
    載時、地，與甲○共處衛生間、隨後與甲○拉扯之事實。。
二、爭執事項（被告有無公訴意旨所載之強制猥褻犯行）：
㈠、證人即告訴人甲○證述內容為不足為被告不利之認定依據    
  ：
    茲整理甲○之迭次證述如下：
⒈、警詢中證稱：
⑴、他（指被告）是蓋鐵皮屋的老闆，我是臨時工。我老公在109
    年5月19日開始跟著丙○○工作，我老公在109年5月26日帶我
    去向丙○○應徵臨時的掃地工作，所以案發當天是我第一次見
    到他。都是我老公聯繫他。
⑵、大約快12點時，他就把我叫去工地類似倉庫的地方，他先跟
    我講要怎麼工作，他講完後我要走出來時，他突然從後方熊
    抱住我，接著抓住我的左手往後拉，他的右手從我衣服領口
    伸進胸罩裡撫摸搓揉我的胸部，他撫摸搓揉我兩邊的胸部大
    概快1個小時，
⑶、他將手伸進我的衣服領口時我就有跟他說不要，我過程中有
    一直掙扎，想要尖叫可是叫不出來，之後他就用右手伸入我
    的短褲及內褲內，用手撫摸我的下體，大概摸快1分鐘，他
    沒有插入我的下體，他從頭到尾都一直用他的左手抓住我的
    左手，把我的左手壓在我的後背，所以我一直無法掙脫，他
    摸玩我下體後，他自己放開我，並向我說：「我很久沒做愛
    了，跟我做愛我就給你錢。」，我跟他說不要，他就沒有再
    說什麼或做什麼了，大概1分鐘後，他就自己離開工地了。
⑷、（你案發後有無至醫院驗傷、採證？）沒有，因為我身上沒
    有受傷，而且案發至今也過了2天了，我認為不需要驗傷。
    等語。
⒉、偵查中證稱：
⑴、我吃完午餐之後，丙○○就帶我去工地的角落類似倉庫的地方
    ，丙○○說要交代我下午的工作，
⑵、丙○○交代完之後，我要走回吃飯的地方時，丙○○就用兩隻手
    把我的雙手綁住在我的背部，丙○○就用他的左手從我衣服的
    領口伸進到衣服內，當時我沒有穿胸罩，當天我只有兩穿衣
    服，丙○○就用手摸我的胸部，
⑶、接著丙○○又將他的手伸進我的短褲及內褲內摸我的下體，丙○
    ○還跟我說他很久沒有做愛的事、跟他做愛一次就給我錢，
    我說我不要，我一直想要掙脫、但掙脫不了，然後我喊叫都
    沒有人，丙○○還是一直摸我，後來丙○○就自動放了我。
⑷、丙○○摸我的胸部大約摸了20分鐘，丙○○摸我的下體大約有30分鐘。　　　　　　　　　　　　
⑸、（但本署勘驗監視器結果，丙○○對你拉拉扯扯前後大約只兩
    分鐘，有何意見？）前面的時候，丙○○有把我拉到別的地方
    ，那邊是沒有監視器照到的地方，我一直在掙扎，我要走都
    走不動。
⑹、丙○○說要跟我講工作的內容，我就說我先吃飯、等一下吃飽
    再跟我說工作的事情，我就先吃飯，等我吃完飯後大約12點
    13或15分，丙○○就把我叫到倉庫裡面、說要講工作的事情，
    我就到倉庫那邊，然後就發生我剛才講丙○○對我撫摸胸部和
    下體的事情，這過程大約有一個小時，之後丙○○就放開我，
    丙○○就在工地旁的水溝邊休息10到15分鐘，然後丙○○就離開
    工地。　　　　
⑺、（你剛才又有說丙○○把你帶到沒有監視器的地方摸你的胸部
    、下體大約有一小時，這是在何時？）當時大約12點半的時
    候，丙○○把我叫到沒有監視器的地方，地點是在倉庫斜對面
    的死角，那邊也是一個類似倉庫的地方。
⒊、本院時證稱
⑴、（審判長問：被告叫你去那邊做什麼？）他叫我去爬樓梯拿
    上面的紙…，吃完中飯，被告才叫我爬樓梯上去拿紙，之後
    才開始進行猥褻行為
⑵、爬樓梯上去的地方，就是衛生間，在該處待了一下子而已
⑶、我要走出來時，被告對我拉拉扯扯，在衛生間裡、外都有拉
    扯，被告用手抓住我兩隻手往後扳，另一隻手伸進我的衣服
    裡摸，我的下體跟胸部…，說要跟我做一次，要給我錢，我
    說不要。
⑷、（你今天說過程約3、4分鐘，為何在警局說被告摸你胸部及
    下體摸了一個多小時？）之後有，在監視器照不到那邊還有
    摸我；
⑸、被告在那邊摸了我一個小時，就是第一張那邊監視器照不到
    的那個地方，（提示警卷第19頁照片）就是在柱子遮住的那
    邊也有，衞生間有摸了一個小時；
⑹、小一時比一分鐘長，我都有帶手機，案發後有立刻拿手機出
    來看，有看手機計算時間；
⑺、我一百五十公分、八十六公斤等語。
⒋、小結：
⑴、揆諸告訴人甲○就如何遭被告強制猥褻之過程，歷次證述詳
    實，惟被告就此爭執不下，從而，被告於起訴書所載之時、
    地，究竟有無與對甲○為強制猥褻一節，僅有甲○之單一指訴
    ，仍需其他之證據相佐始得證明。
⑵、細究證人甲○上開證述內容，關於①被告強制猥褻之期間（警
    詢及偵查中證稱均1小時，審理時證稱先被告在監視器拍不
    到之衛生間強制猥褻了1小時，再於監視器所拍攝期間內為
    另一次強制猥褻），與勘驗監視錄影檔案中甲○與被告出入
    衛生間時間不到1分鐘大相逕庭，②強制猥褻地點（先稱監視
    器拍攝範圍內之衛生間，後改稱除監視器拍攝範圍之衛生間
    外，尚有另一處），③衣著（於警詢稱著胸罩，偵查中改稱
    未著胸罩），關於此三部分供述內容前後並不一致。
⑶、復查，甲○自稱身高150公分、體重86公斤，顯非纖細，而被
    告雖高壯於甲○，若對甲○施以上述之強暴、時間長達1小時
    ，或多或少將造成甲○傷勢，惟甲○供稱並未成傷、未前往醫
    院檢查，顯與一般長時間施強暴可能致傷情況常情不符。
⑷、再觀諸現場照片（見警卷第31頁）可知，案發之衛生間所在
    為一寬敞工地（工地共有二間衛生間，案發地點為監視器畫
    面左側衛生間），其上設有鐵皮屋頂、周圍僅以高至成人膝
    處矮牆（牆上則以間隙極寬之鐵管）圍繞、通風良好，周遭
    環境均為住家，換言之，在外即可輕易對工地內之狀況一目
    了然且傳聲無礙，無論求救、爭執、掙扎或推倒梯子，均能
    迅速引起他人注意；再者，二人所處、置有人形工作梯之衛
    生間，位置相當狹窄、更無可與外隔絕之門扇，不論是在其
    間為猥褻或性交行為，既不自在，更極易為人所發現，甲○
    供稱當日係第一次與被告見面，二人顯無交情可言！更不可
    能知悉對事情之處理態度！從而，與告訴人初次見面、身為
    工頭之被告更明知工地設有監視器，是否甘冒為人發現、甲
    ○高聲拒絕之高風險，在極不自在之環境中逕對告訴人為強
    制猥褻、並對之表明願付錢以為性交之要約？即有疑義！
㈡、現場監視器錄影檔案，不足為告訴人甲○單一指訴之佐證：
    茲就本院就監視器錄影檔案勘驗重要內容整理如下，此有  
    本院勘驗筆錄1份可參（見本院卷第59至63頁）：
⒈、畫面為一工地，畫面上方（工地左上角）有一水泥小房間；
    畫面左上角柱子旁有一穿著短袖上衣、長褲之人（以下稱甲
    即被告）；畫面左側有一人坐在該處（以下稱乙即甲○）；
⒉、畫面時間1分08秒時，乙走到小房間處，並進入房間內；此時
    甲、乙二人均在小房間內，畫面中未拍攝到二人；二人在小
    房間內待了17秒後；
⒊、畫面時間01分25秒時，乙先走出小房間，甲跟在其後，二人
    在小房間門口待了10秒；
⒋、畫面時間1分35秒時，二人均往畫面右邊移動，移動過程中甲
    跟乙有拉扯的動作；
⒌、畫面時間1分40秒時，乙站在圍牆前，甲則站在乙面前，甲雙
    手的位置在乙的手臂的地方，之後乙往畫面右側移動一步，
    甲拉住乙，乙往前推甲，甲退後；
⒍、畫面時間1分48秒時，二人分開，甲先往畫面左側移動再往其
    左手邊的柱子方向移動，乙在甲左後方並往前走，二人走至
    柱子旁時，甲靠近乙，站在乙的右手邊；
⒎、畫面時間2分00秒時，甲左手拉著乙右手，並轉身面對乙站著
    ，乙則往甲的左手邊移動；
⒏、畫面時間2分06秒時，甲放開手，乙繼續往畫面左邊移動，甲
    則跟在乙身後，乙走至畫面左側的紅椅旁後，坐在紅椅子上
    ，甲則站在乙左手邊；
⒐、畫面時間3分09秒時，甲亦坐下，坐在乙左手邊，直至畫面結
    束。
⒑、揆諸上開勘驗內容可知，工地共有二處衛生間，被告與甲○在
    畫面左側衛生間之期間僅短暫17秒，顯與甲○所稱長達約1小
    時不同；而被告拉扯甲○之時間亦自畫面時間1分35秒至1分4
    8秒、畫面時間2分至2分6秒，甲○離開衛生間、遭被告拉扯
    後，神色自若、未見衣服凌亂且行進速度並未變化。綜觀本
    院勘驗內容，監視錄影檔案此部分至多證明被告與告訴人同
    處畫面左側衛生間達17秒、被告並與甲○在衛生間外發生二
    次短暫拉扯之事實，然仍無法佐證甲○上開指訴。被告雖然
    一開始否認有拉扯甲○，事後始改稱有拉扯，仍不足以此逕
    為被告不利之認定依據。
三、綜上所述，本件甲○固然就被告如何施強暴對其撫摸胸部、
    下體等情，均指訴綦詳，然其指訴中關於強制猥褻之期間及
    地點，容有前述之瑕疵，且僅有其單一指訴，並無其他補強
    證據，依卷內證據，只能證明二人同處於衛生間內達17秒，
    且在衛生間外二次短暫拉扯，而單純之拉扯，性質上亦難認
    係屬猥褻行為，自難僅憑甲○單一指訴，即遽認被告有對甲○
    為強制猥褻之行為。從而，本件依檢察官所舉事證，尚未達
    於通常一般之人均不致有所懷疑，而得確信被告確有公訴意
    旨所指強制猥褻事實之程度，亦無法說服本院確信被告有犯
    罪構成事實之存在。此外，復查無其他積極證據足資證明被
    告有強制猥褻之犯罪事實。揆諸前揭判例說明，被告被訴事
    實既尚屬不能證明，應為被告無罪之諭知。
據上論斷，應依刑事訴訟法第301條第1項，判決如主文。 
本案經檢察官陳昆廷提起公訴，檢察官乙○○到庭執行職務。

中　　華　　民　　國　　109 　年　　12　　月　　31　　日
　　　　　　　　　刑事第四庭    審判長法　官　彭喜有
　　　　　　　　　
　　　　　　　　　                    法  官  蔡盈貞
　　　　　　　　　
　　　　　　　　　                    法  官  洪士傑
　　　　　　　　　
以上正本證明與原本無異
如不服本判決應於收受本判後20日內向本院提出上訴書狀，並應
敘述具體理由。其未敘述上訴理由者，應於上訴期間屆滿後20日
內向本院補提理由書狀（均須按他造當事人之人數附繕本）「切
勿逕送上級法院」。
        　　　　　　　　　　　　　　　書記官　吳鸝稻
中　　華　　民　　國　　109 　年　　12　　月　　31　　日